【裁判字號】    92,易,1432
【裁判日期】    920530
【裁判案由】    傷害等
【裁判全文】
臺灣板橋地方法院刑事判決                        九十二年度易字第一四三二號
    公  訴  人  臺灣板橋地方法院檢察署檢察官
    被      告  丁○○
右列被告因傷害等案件，經檢察官提起公訴（九十二年度偵字第五一七三、七二二四
號），本院判決如左：
    主  文
丁○○意圖為自己不法之所有，而侵占自己持有他人之物，科罰金伍仟元，如易服勞
役，以佰元折算壹日，緩刑貳年。
    事  實
一、緣甲○○、乙○○及丁○○係分別擔任設在台北縣蘆洲市○○路二九○巷十五號
    一樓「萊得美國際企業股份有公司」台北分公司之業務主任及業務員等職務，其
    三人並共同負責對外徵招業務員之業務，適丙○○前往該公司應徵職位，甲○○
    、乙○○及丁○○遂於民國九十一年十月十二日，承租小哥巴士公司所有之遊覽
    車，與丙○○一同前往台中總公司面試，嗣丁○○向丙○○表示上課期間不能使
    用行動電話，丙○○因此將其使用之摩托羅拉（MOTOROLA）牌行動電話手機一支
    （插有0000000000號ＳＩＭ門號卡一張）交付丁○○保管，嗣於同月
    十三日晚上返回台北途中，其三人與丙○○因為抽菸問題致生口角爭執，丙○○
    心生不滿，將該遊覽車之車窗打破（毀損部分未據告訴），嗣於同年月十四日凌
    晨一時四十分許，該遊覽車駛至台北縣蘆洲市○○路與復興路口處下車後，甲○○、乙○○及丁○○為對丙○○追討車窗賠償問題，雙方一言不合而互相徒手毆
    打對方（傷害部分均已撤回告訴）。詎丁○○意圖為自己不法之所有，取走上開
    行動電話手機一支後，在不詳時地，將該手機一支據為己有，而拒不返還丙○○
    。
二、案經丙○○訴由臺北縣政府警察局蘆洲分局報請臺灣板橋地方法院檢察署檢察官
    偵查起訴。
    理  由
一、訊據被告丁○○固坦承於右揭時地取走上開行動電話手機一支，迄未歸還丙○○
    等情不諱，惟矢口否認有侵占之犯行，並辯稱：伊將上開手機帶回去後放在伊機
    車之車箱內，雖然丙○○的父親一直要伊歸還該手機，但因伊害怕丙○○會報復
    ，所以不敢歸還該手機，隔約六天後伊才發現該手機失竊，伊無侵占該手機之意
    思云云。惟查：右揭被告侵占上開手機之事實，業據告訴人丙○○指訴甚詳，並
    經同案甲○○、乙○○陳述屬實。又被告自承伊未曾將上開手機失竊乙事向警方
    報案，按被告取走上開手機後，如害怕丙○○報復而不敢親自歸還該手機，自可
    委託他人或郵寄送交丙○○，豈有獲知丙○○之父親多次要求其歸還該手機後，
    仍置之不理，又未於失竊後報警處理，是其所辯有違常情事理，殊難憑信。綜上
    所述，本案事證已甚明確，被告之犯行應堪認定。
二、核被告所為，係犯刑法第三百三十五條第一項之侵占罪。爰審酌被告之犯罪目的
    、手段、所侵占之財物價值不高、惟犯後未能坦承犯行等一切情狀，量處如主文
    所示之刑，並諭知易服勞役之折算標準。末查被告前未曾受有期徒刑以上刑之宣
    告，有臺灣高等法院被告前案紀錄表一份附卷可考，其因一時失慮，致犯本罪，
    經此次科刑教訓後，當知警惕，應無再犯之虞，且事後已與告訴人丙○○達成民
    事和解，有和解書影本一份在卷可憑，本院因認被告所受宣告之刑，以暫不執行
    為適當，併予宣告緩刑二年，以啟自新。
三、公訴意旨另認：九十一年十月十四日凌晨一時四十分許，上開遊覽車駛至台北縣
    蘆洲市○○路與復興路口處下車後，被告丁○○與甲○○、乙○○為對丙○○追
    討車窗賠償問題，致雙方一言不合，而互相以徒手毆打對方，致丙○○受有頭部
    、背部及腳部擦挫傷，案經丙○○提出告訴，因認被告丁○○另涉犯刑法第二百
    七十七條第一項傷害罪嫌。惟按告訴乃論之罪，告訴人於第一審辯論終結前得撤
    回其告訴，又告訴經撤回者，應諭知不受理之判決，刑事訴訟法第二百三十八條
    第一項、第三百零三條第三款分別定有明文。查本件告訴人丙○○告訴被告丁○○傷害案件，起訴書認被告丁○○係觸犯刑法第二百七十七條第一項之罪，依同
    法第二百八十七條前段之規定，須告訴乃論。茲據告訴人丙○○具狀撤回告訴，
    依照首開說明，此部分本應諭知不受理之判決。惟公訴意旨認此部分與被告所犯
    前揭侵占罪間，具有牽連犯之裁判上一罪關係，爰不另為公訴不受理之諭知。
四、同案甲○○、乙○○、丙○○涉嫌傷害部分另行審結。
據上論斷，應依刑事訴訟法第二百九十九條第一項前段，刑法第三百三十五條第一項
、第四十二條第二項、第七十四條第一款，罰金罰鍰提高標準條例第一條前段、第二
條，判決如主文。
本案經檢察官葉志飛到庭執行職務。
中    華    民    國       九十二   年      五      月      三十        日
                                  臺灣板橋地方法院刑事第三庭
                                      法  官  樊  季  康
右正本證明與原本無異。
如不服本判決，應於判決送達後十日內，向本院提出上訴狀。
          書記官  馬  秀  芳
中    華    民    國      九十二   年       五      月      三十        日
附錄本案論罪科刑法條全文
刑法第三百三十五條
意圖為自己或第三人不法之所有，而侵占自己持有他人之物者，處五年以下有期徒刑
、拘役或併科一千元以下罰金。
前項之未遂犯罰之。


司法院資訊處製作；財團法人民間司法改革基金會備份。
